---
title: "homework4"
author: "yuseungyeon"
date: "2020년 11월 6일"
output: html_document
---

```{r setup, include=FALSE}
knitr::opts_chunk$set(echo = TRUE)
```

## R Markdown

```{r cars, warning=FALSE, message=FALSE}
setwd("E:/2020_2학기/시계열분석")
require(graphics)
library(tidyverse)
library(ggplot2)
library(forecast)
library(gridExtra)

carrot <- read.table("CarrotPrices.txt")
gas <- read.table("gasrx.txt")
save <- read.table("SavingsRate.txt")
iga <- read.table("INGA_AmsterdamDiff.txt")
```

## Carrot Price.
```{r carrot, echo=FALSE}
carrot <- carrot[-9,]
carrot <- as.vector(t(carrot))
ts_carrot <- ts(data=carrot, start=c(1999,1), frequency = 12)
ts_carrot
```

당근의 가격을 예측하고자 합니다. 해당 데이터는 2007년 6월의 가격까지 있어서 결측치가 존재합니다. 이 경우 2007년의 가격을 제거하고 2006년까지의 데이터를 이용해서 예측합니다. 먼저, 시계열 분석을 위하여 해당 데이터를 시계열 자료로 변환합니다.

```{r carrot_plot}
autoplot(stl(ts_carrot, s.window = "periodic", robust= TRUE))
```

단순한 데이터의 그래프를 그렸을 땐 데이터의 상태를 분석하기 힘듭니다. 그렇기 때문에 데이터의 추세가 있는지, 계절성이 있는지를 정확히 확인해봅니다. 추세적으로 봤을 땐 특별한 특징이 보이지는 않으며 계절성은 주기적으로 일정한 형태로 그래프가 그려지고 있는 것을 확인할 수 있습니다. 즉 이 데이터에는 계절성이 포함된 것으로 확인할 수 있습니다.

```{r test}
tseries::kpss.test(diff(ts_carrot), null = "Level")
```

계절성이 존재하는 것으로 확인됐기 때문에 차분한 데이터를 이용하여 kpss test를 실시해줍니다. 이 때 H0는 '데이터가 정상성을 가진다', H1는 '데이터가 정상성을 가지지 않는다'입니다. p-value가 0.1이므로 0.05를 넘어 H0를 채택하는데 해당 데이터를 정상성을 가진 데이터로 간주합니다.

```{r resi}
acf(diff(ts_carrot))
pacf(diff(ts_carrot))
```

acf 그래프는 2번째부터 급감하고 있는 것을 확인할 수 있습니다. 이는 MA(1)에서 나타나는 특징입니다. pacf 그래프 또한 2번째부터 급감하고 있습니다. 이는 AR(1)일 때 나타나는 특징이기에 ARMA(1,1)을 적용하는 것이 적절해보입니다.

```{r prac}
arima_model1 <- arima(diff(ts_carrot), order=c(1,0,1))
arima_model1
plot1 <- autoplot(arima_model1) + ggtitle("ARMA(1,1)")
plot1
```

ARMA(1,1)을 적용한 결과 AR과 MA모두 역근이 1을 넘지 않는 것으로 확인할 수 있습니다. aic 값은 208.66임을 보여줍니다.

```{r prac1}
arima_model2 <- arima(diff(ts_carrot), order=c(1,0,0))
arima_model2
plot2 <- autoplot(arima_model2) + ggtitle("AR(1)")
arima_model3 <- arima(diff(ts_carrot), order=c(0,0,1))
arima_model3
plot3 <- autoplot(arima_model3) + ggtitle("MA(1)")
plot2; plot3
```

AR(1), MA(1)모형 또한 적용해 봅니다. 각 모형들의 역근 모두 1을 넘지 않으며, aic의 값은 각각 206.89, 2
08.39임을 알 수 있습니다. 이는 ARMA(1,1)모형이 가장 적절함을 알 수 있습니다.

## The rate of gas input for a gas furnace.
```{r gas}
colnames(gas) <- c("gas_furnace")
gas_ts <- ts(gas$gas_furnace, frequency = 60)
```

먼저, 시계열 분석을 위하여 데이터를 시계열 데이터로 전환합니다. 단위는 분이기 때문에 frequency를 60으로 잡습니다.

```{r gas_plot}
autoplot(stl(gas_ts, s.window="periodic", robust = TRUE))
```

데이터의 추세가 있는지, 계절성이 있는지를 정확히 확인해봅니다. 추세적으로 봤을 땐 점차적으로 하락하는 모습이 보이고 계절성 또한 주기적으로 일정한 형태로 그래프가 그려지기 때문에 추세성, 계절성이 있는 것으로 확인됩니다.

```{r diffs}
tseries::kpss.test(diff(gas_ts), null = "Level")
```

앞서 그래프에서 추세성, 계절성이 있는 것으로 확인됐기 때문에 추세성, 계절성을 차분한 데이터를 이용하여 kpss test를 실시해줍니다. 이 때 H0는 '데이터가 정상성을 가진다', H1는 '데이터가 정상성을 가지지 않는다'입니다. p-value가 0.1이므로 0.05를 넘어 H0를 채택하는데 해당 데이터를 정상성을 가진 데이터로 간주합니다.

```{r arm}
acf(diff(gas_ts))
pacf(diff(gas_ts))
```

acf를 봤을 때 4번째부터 절단된 형태를 보이고 있으며 sine함수 형태로 진동하고 있음을 알 수 있습니다. 이는 ma(3)모형이 적용된 형태임을 알 수 있습니다. PACF 또한 거의 3번째부터 절단된 형태를 가지고 있음을 볼 수 있습니다. 이는 AR(2)모형이 적용된 형태임을 알 수 있습니다. 즉 이 데이터는 ARMA(2,3)의 모형이 적절함을 보여줍니다.

```{r plots}
arima_model1 <- arima(diff(gas_ts), order=c(3,0,2))
arima_model1
plot1 <- autoplot(arima_model1) + ggtitle("ARMA(3,2)")
plot1
```

ARMA(3,2)를 적용한 후, 그래프를 그려줍니다. AR과 MA의 역근 모두 원을 넘지 않는 것을 알 수 있으며 aic의 값은 -112.36임을 알 수 있습니다.

```{r extra}
arima_model2 <- arima(diff(gas_ts), order=c(3,0,0))
arima_model2
plot2 <- autoplot(arima_model2) + ggtitle("AR(3)")
plot2

arima_model3 <- arima(diff(gas_ts), order=c(0,0,2))
arima_model3
plot3 <- autoplot(arima_model3) + ggtitle("MA(2)")
plot3
```

AR(3)모형과 MA(2)모형을 적용시켜 비교하고자 합니다. 두 모형 모두 해당 역근이 원 범위 내에 존재하기 때문에 적절한 모형으로 인식됩니다. aic의 값이 각각 -112.85, -61.85이므로 ARMA(3,2)의 aic값인 -116.36과 비교한 결과, AR(3) 모형이 가장 잘 적합된 것으로 확인됩니다.

## saving rate
```{r rate}
save <- as.vector(t(save))
save_ts <- ts(data=save, start=c(1955,1), frequency = 4)
save_ts
```

먼저 데이터를 시계열 데이터로 전환시켜 줍니다. 데이터는 분기별로 저장되어 있으며 1955년에서 1980년까지 저장되어 있습니다.

```{r save_plot}
autoplot(stl(save_ts, s.window="periodic", robust = TRUE))
```

요소별로 그래프를 그려본 결과, 추세에서는 별다른 특징이 보이지 않으나, 계절성을 지니고 있는 것으로 나왔습니다. 잔차는 1976년 쯤에 값이 크게 나왔으나 큰 특징이 없으므로 적절하게 나온 것으로 간주합니다.

```{r save_test}
tseries::kpss.test(diff(save_ts), null = "Level")
acf(diff(save_ts))
pacf(diff(save_ts))
```

차분한 데이터의 정상성을 확인합니다. p-value의 값이 0.05이상이면 정상성을 가지고 있는 것으로 간주합니다. p-value의 값이 0.1이 나왔으므로 데이터는 정상성을 가지고 있다는 것을 확인할 수 있습니다. acf plot에서는 그래프가 2번째에서 부터 급감하는 것을 확인할 수 있으며 pacf 그래프에서는 3번째부터 급감하는 것을 확인할 수 있습니다. 이 경우, 우리는 ARMA(1,2)를 적용시킬 수 있습니다.

```{r save_arima}
arima_model1 <- arima(diff(save_ts), order=c(1,0,2))
arima_model1
plot1 <- autoplot(arima_model1) + ggtitle("ARMA(1,2)")
plot1
arima_model2 <- arima(diff(save_ts), order=c(1,0,0))
arima_model2
plot2 <- autoplot(arima_model2) + ggtitle("AR(1)")
plot2
arima_model3 <- arima(diff(save_ts), order=c(0,0,2))
arima_model3
plot3 <- autoplot(arima_model3) + ggtitle("MA(2)")
plot3
```
ARMA(1,2), AR(1), MA(2) 모형을 적용시켜 봅니다. 세 모형들 모두 역근이 1을 넘지 않으며, aic 값들은 차례대로 223.09, 222.51, 222.13으로 나왔습니다. 이 경우 aic의 값이 가장 작은 모형이 적절하다고 판단이 가능한데, 해당 데이터는 MA(2)모형이 가장 적절하다고 할 수 있습니다.

## Iga stock
```{r inga}
colnames(iga) <- c("price")
iga_ts <- ts(iga$price, frequency = 5)
iga_ts
autoplot(stl(iga_ts, s.window="periodic", robust = TRUE))
```

데이터를 시계열 데이터로 전환시킵니다. 장은 공휴일이 있는 주를 제외하면 대부분 평일에 열리므로 빈도수를 5로 적용시켜 줍니다. 데이터의 그래프를 요소별로 그려줍니다. 별다른 추세의 특성은 보이지 않지만 계절성이 나타나는 것을 알 수 있으며 나머지는 약 20일 근처의 데이터가 특이성을 갖고 있는 것으로 보이나 그를 제외한 데이터들을 모두 안정된 것을 볼 수 있습니다.

```{r inga_test}
tseries::kpss.test(diff(iga_ts), null = "Level")
acf(diff(iga_ts))
pacf(diff(iga_ts))
```

계절성이 보이는 것을 확인했으므로 차분한 데이터를 이용하여 정상성이 존재하는지 확인해줍니다. p-value가 0.05 이상이면 정상성이 존재한다고 취급합니다. 해당 데이터에는 p-value가 0.1이므로 정상성이 존재한다는 것을 알 수 있습니다.
그 후 acf 그래프를 그려본 결과 2번째 데이터 이후로 급감하는 형태임을 볼 수 있습니다. 반면 pacf의 그래프를 보면 급감하는 형태는찾아보기 힘들며 차차 감소하는 형태임을 볼 수 있습니다. 이 경우 우리는 AR(2)모형을 적용해보기로 결정합니다.

```{r iga_arima}
auto.arima(diff(iga_ts))
```

auto.arima의 경우 가장 적절한 모형을  찾아줍니다. 여기에서는 AR(1) 데이터가 적절함을 알려주므로 해당 arima model들을 만들어 비교합니다.

```{r iga_model}
arima_model1 <- arima(diff(iga_ts), order=c(1,0,0))
arima_model1
plot1 <- autoplot(arima_model1) + ggtitle("AR(1)")
plot1
arima_model2 <- arima(diff(iga_ts), order=c(2,0,0))
arima_model2
plot2 <- autoplot(arima_model2) + ggtitle("AR(2)")
plot2
```

ar모형을 만들어본 결과 두 모형 모두 역근이 1을 넘지 않는 것을 볼 수 있습니다. 그렇지만 AR(1)모형의 경우 aic 값이 15.49이며 AR(2)모형의 aic값은 -17.12임을 알 수 있습니다. 이 경우 aic값이 작은 모형을 채택하므로 ar(2)모형을 채택해줍니다.